# 联营企业增资抵消问题

提问人：wangzheweeber 时间：2021-04-07 11:45:00
陈版好，我想咨询一个抵消问题，发行人前期投资联营企业是以非专利技术出资的，投资时借长投，贷无形资产和营业外收入，后期发行人通过增资获得控制权，长投和实收资本抵消后，无形资产是否需要期初留存收益抵消？原先出资后的顺流交易如何处理？

回答人：chenyiwei
在分步交易实现的非同一控制下合并中，对被收购方的可辨认资产、负债也同样是按其于购买日的公允价值计量，不需要考虑此前作为联营企业期间的顺流交易未实现损益。
随着在购买日对原持有的股权按购买日公允价值予以重新计量，视同原先的顺流交易损益已经实现，后续不再继续抵销此前作为联营企业期间的顺流交易损益。